臺灣板橋地方法院刑事判決　　　　　　　　　　　　　九十一年度簡上字第九六號
　　上　訴　人
　　即　被　告　丙○○
右列被告因傷害案件，不服本院三重簡易庭九十一年度重簡字第一六六號，中華民國
九十一年二月二十一日第一審判決（聲請案號：台灣板橋地方法院檢察署九十年度偵
字第一０二二六號）提起上訴，本院管轄第二審之合議庭判決如左：
    主  文
上訴駁回。
    事實及理由
一、本案經本院審理結果，認第一審判決以被告所犯係觸犯第二百七十七條第一項之
    傷害罪，而判處拘役三十日，其認事用法均無違誤，量刑亦屬適當，應予維持，
    並引用第一審判決書記載之事實、證據及理由。
二、上訴人即被告丙○○上訴意旨略以：被告於公訴人所指時地並未傷害乙○○，當
    時乙○○與其丈夫甲○○自外返回其等住處，因彼此住處相鄰，其等返家聲響惹
    起被告所養之狗大吠，被告出來去察看，見到甲○○在辱罵被告養的狗，被告因
    此與甲○○爭吵，乙○○此時亦加入爭吵，乙○○拉扯被告的頭髮，甲○○持木
    棍打被告頭部，被告的同居人鄭國柱因此出來勸架，把被告扶入屋內，接著鄭國
    柱打電話報警，並打電話給被告的兄長，被告的兄長到達被告住處時，警方亦到
    場處理，被告並未打乙○○，被告的唯一證人鄭國柱目前已過世云云。經查，告
    訴人乙○○於本院審理時到庭指訴：伊當時與丈夫返家，被告養的狗一直狂叫，
    伊丈夫罵說要殺狗，被告就出來罵說要打伊的女兒，伊就與被告爭吵拉扯頭髮，
    伊的頭部後面因此發生碰撞，被告從地上拾起一根棍子要打伊，伊轉身要跑，被
    告就打在伊背上，伊趕緊與丈夫跑回屋內，不久，被告與其同居人鄭國柱及另外
    三個男子，一起到伊住處敲門，伊開門後，那另外三個男子就拿刀砍伊，伊用手
    去擋，手因此受傷，接著被告與那三個男子講話，那三個男子的其中一個人就過
    來打伊的臉等語。又證人甲○○於偵查中證稱：被告當時拿掃把打伊，後來乙○
    ○與被告發生爭吵並互相扭打，後來又有一個男子持刀傷害乙○○等語（見偵字
    第四六七八號卷第十八頁），證人甲○○又於本院調查時證稱：伊當時為了被告
    所養的狗而與被告吵架，被告叫他的男友（鄭國柱）打乙○○，伊與乙○○遂進
    入自己屋內休息關上門後，不久，被告與另一男子竟打破伊住處玻璃，乙○○開
    門出去看，被告的那位朋友就毆打乙○○，後來他們雙方如何繼續爭吵打架，伊
    就沒有看到，因為伊的手已遭被告傷害而在痛云云。此外，並有乙○○受傷之診
    斷證明書影本一紙（在他字第二０八號卷第五頁）可證。依上開調查，告訴人乙
    ○○與被告確實曾發生肢體衝突，告訴人亦受有傷害，是以被告上訴意旨徒以其
    未有傷害行為云云，指摘原判決不當，難認有理由，應予駁回。
據上論斷，應依刑事訴訟法第四百五十五條之一第一項第三項、第三百六十八條、第
三百七十三條，判決如主文。
本案經檢察官張慶林到庭執行職務
中      華      民      國    九十一    年      八      月    二十一    日
                                    臺灣板橋地方法院刑事第二庭
                                          審判長法官    梁宏哲
                                                法官    潘長生
右正本證明與原本無異。                          法官    黃惠瑛
如不服本判決，應於判決送達後十日內，向本院提出上訴狀。
                                              書記官    孫治華
中      華      民      國    九十一    年      八      月    二十一    日
